ACORDAO-COMPLETO-2479785

ACÓRDÃO 8320/2021 ATA 17/2021 - PRIMEIRA CÂMARA

VISTOS, relatados e discutidos estes autos que tratam de pedido de reexame interposto por Guilherme de Coimbra Santos em face do Acórdão 10866/2020-TCU-Primeira Câmara, por meio do qual esta Corte de Contas considerou ilegal o ato de admissão emitido em favor do recorrente;
ACORDAM os ministros do Tribunal de Contas da União, reunidos em Sessão da 1ª Câmara, ante as razões expostas pelo relator e com fundamento nos arts. 33 e 48 da Lei 8.443/1992, em:
9.1. conhecer do presente pedido de reexame para, no mérito, negar-lhe provimento;
9.2. encaminhar cópia desta deliberação ao recorrente e ao Instituto Federal de Educação, Ciência e Tecnologia de Pernambuco.

Pedido de reexame interposto em face de decisão que considerou ilegal o ato de admissão emitido em favor do recorrente.

Primeira Câmara

3. Recorrente: Guilherme de Coimbra Santos (XXX.108.744-XX).

13.1. Ministros presentes: Walton Alencar Rodrigues (Presidente), Benjamin Zymler, Vital do Rêgo (Relator) e Jorge Oliveira.
13.2. Ministros-Substitutos presentes: Augusto Sherman Cavalcanti e Weder de Oliveira.

VITAL DO RÊGO

Ministro Benjamin Zymler.

Adoto como relatório, com os devidos ajustes de forma, a instrução elaborada no âmbito da Secretaria de Recursos (peça 38) , com a qual se manifestou de acordo o corpo gerencial daquela unidade técnica especializada (peça 39) , a seguir transcrita:
INTRODUÇÃO
1.	Trata-se de pedido de reexame (peça 21) interposto pelo Sr. Guilherme de Coimbra Santos em face do Acórdão 10866/2020-TCU-Primeira Câmara (peça 9) , de que foi relator o Ministro Benjamin Zymler.
1.1. A deliberação recorrida tem o seguinte teor:
VISTOS, relatados e discutidos estes autos que tratam de atos de admissão emitidos no âmbito do Instituto Federal de Educação, Ciência e Tecnologia de Pernambuco em favor dos Srs. Guilherme de Coimbra Santos e Clécio Souto da Silva,
ACORDAM os Ministros do Tribunal de Contas da União, reunidos em sessão da Primeira Câmara, ante as razões expostas pelo Relator, e com fundamento no art. 71, incisos III e IX, da Constituição Federal, arts. 1º, inciso V, 39, inciso I, e 45 da Lei 8.443/92 e art. 262, § 2º, do Regimento Interno, em:
9.1. considerar legal o ato de admissão emitido em favor de Clécio Souto da Silva (XXX.599.304-XX) , determinando-se o respectivo registro;
9.2. considerar ilegal o ato de admissão de Guilherme de Coimbra Santos (031.108.744- 23) , negando-lhe o registro correspondente;
9.3. em relação ao ato considerado ilegal, dispensar a devolução dos valores indevidamente recebidos de boa-fé, nos termos do Enunciado 106 da Súmula de Jurisprudência desta Corte;
9.4. determinar ao Instituto Federal de Educação, Ciência e Tecnologia de Pernambuco que adote as seguintes providências:
9.4.1. faça cessar, no prazo de 15 (quinze) dias, contado a partir da ciência desta deliberação, os pagamentos decorrentes do ato impugnado, sob pena de responsabilidade solidária da autoridade administrativa omissa, consoante disposto nos arts. 71, inciso IX, da Constituição Federal e 262 do Regimento Interno desta Corte;
9.4.2. dê ciência, no prazo de 15 (quinze) dias, desta deliberação ao interessado, alertando-o de que o efeito suspensivo proveniente da interposição de eventuais recursos não o exime da devolução dos valores percebidos indevidamente após a respectiva notificação, caso esses não sejam providos;
9.4.3. encaminhe ao Tribunal, no prazo de 15 (quinze) dias contados da ciência da decisão, documento apto a comprovar que o interessado teve conhecimento do presente acórdão;
9.5. autorizar a Sefip que:
9.5.1. oriente o órgão jurisdicionado no sentido de que poderá ser editado novo ato de admissão em favor do interessado que teve o ato considerado ilegal, desde que escoimado da irregularidade verificada nos presentes autos, o qual deverá ser submetido a novo julgamento por esta Corte de Contas, nos termos do art. 262, § 2º, do RITCU;
9.5.2. monitore o cumprimento das determinações constantes do subitem 9.4 acima, representando ao Tribunal em caso de não atendimento;
9.6. dar ciência desta deliberação ao interessado e ao órgão jurisdicionado.
HISTÓRICO
O ato de admissão emitido em favor do Sr. Guilherme de Coimbra Santos foi considerado ilegal por se entender que é indevida a tripla acumulação de cargos públicos (ato à peça 2) .
2.1. O recorrente foi admitido para o cargo de Professor Substituto sob o regime da Lei 8.745/1993. Ocorre que foi verificado que ele possui outros dois vínculos como professor junto à Secretaria de Educação do Estado de Pernambuco.
2.2. O inciso XVI do art. 37 da Constituição Federal estabelece que:
"XVI - é vedada a acumulação remunerada de cargos públicos, exceto, quando houver compatibilidade de horários, observado em qualquer caso o disposto no inciso XI: (Redação dada pela Emenda Constitucional nº 19, de 1998) 
a) a de dois cargos de professor;
b) a de um cargo de professor com outro técnico ou científico;
c) a de dois cargos ou empregos privativos de profissionais de saúde, com profissões regulamentadas; (Redação dada pela Emenda Constitucional nº 34, de 2001) " (grifou-se) .
2.3. Como se vê, a Constituição Federal só autoriza a acumulação remunerada de dois cargos públicos, sejam eles dois cargos de professor, um de professor com outro técnico ou científico, ou dois cargos ou empregos privativos de profissionais de saúde. Portanto, o ato de admissão do interessado só poderia ser registrado se os cargos por ele ocupados estivessem contemplados em alguma das exceções constantes do inciso XVI do art. 37. No entanto, nenhuma dessas exceções autoriza a acumulação remunerada de três cargos públicos.
2.4. O entendimento do Supremo Tribunal Federal também é nesse sentido, conforme o seguinte precedente:
"AGRAVO REGIMENTAL NO RECURSO EXTRAORDINÁRIO COM AGRAVO. ADMINISTRATIVO. SERVIDORA PÚBLICA. CUMULAÇÃO TRÍPLICE DE PROVENTOS. TRÊS CARGOS DE PROFESSORA. IMPOSSIBILIDADE. PRECEDENTES. AGRAVO IMPROVIDO.
I - Consoante a jurisprudência desta Corte, é vedada a acumulação tríplice de proventos, ante a impossibilidade do acúmulo de três cargos públicos na atividade.
II - Agravo regimental improvido." (ARE 668.478 AgR/RJ, Relator Ministro Ricardo Lewandowski, in DJ 14/8/2012) ".
2.5. Passa-se ao exame do presente recurso.
ADMISSIBILIDADE
3.	Reitera-se o exame de admissibilidade realizado pelo Sar/Serur (peça 27) , que propôs conhecer do recurso e suspender os efeitos dos itens 9.2, 9.4 e 9.4.1 do Acórdão 10866/2020-TCU-Primeira Câmara, nos termos do art. 48 da Lei 8.443/1992 c/c artigos 285 e 286, parágrafo único, do Regimento Interno do TCU. O Ministro Vital do Rêgo conheceu do recurso nos termos propostos por esta unidade técnica (peça 29) .
EXAME DE MÉRITO
Delimitação
Constitui objeto do presente recurso definir se:
a) o recorrente acumula apenas dois vínculos com a Administração Pública e não três como constou na decisão recorrida, na medida em que fora nomeado e empossado em cargo efetivo por meio do Ato 5168, publicado no D.O.E de 22/12/2017 (anexo) , sendo esse vínculo com a Administração Pública Estadual posteriormente suspenso em virtude de decisão judicial, conforme Ato 2253, publicado no D.O.E. de 14/6/2018 (anexo) ;
c) a vedação constitucional existe para evitar que o servidor seja remunerado sem ter executado as atribuições do cargo/emprego; e
d) caso seja mantido o acórdão recorrido, seus efeitos podem ser modulados de modo que tenham eficácia só a partir da ciência do julgamento deste recurso, considerando a natureza alimentar da verba percebida pelo recorrente.
5. Da acumulação de apenas dois vínculos com a Administração Pública
5.1. O recorrente veio sustentar que jamais fora irregular a contratação levada a efeito pelo IFPE, desde 8/10/2019, e agora acompanhada de Termo Aditivo de Prorrogação com prazo final em 7/10/2021.
5.2. Afirma que esta Corte de Contas fora induzida a erro, fazendo parecer verdade que o recorrente possui 03 (três) vínculos com a Administração Pública, quando são apenas 02 (dois) , hipótese legalmente permitida para acumulação de cargos públicos.
5.3. Diz que fora nomeado e empossado em cargo efetivo, nos moldes do que atesta o ATO 5168, do D.O.E de 22/12/2017 (peça 23) . Entretanto, meses depois da nomeação e posse, teve SUSPENSO seu vínculo para com a ADMINISTRAÇÃO PÚBLICA ESTADUAL, por força de Decisão Judicial em Agravo de Instrumento, conforme faz prova o Ato público, notório e dotado de fé pública, tombado sob o nº 2253, constante do D.O.E. do dia 14/06/2018 (peça 24) , cujo teor atinge completamente os efeitos do ato 5168, ou seja, a nomeação e posse deste Recorrente.
5.4. Logo, Excelência, se NÃO há NOMEAÇÃO, nem POSSE, como existir VÍNCULO para com a ADMINISTRAÇÃO PÚBLICA, capaz de obstar a acumulação levada a efeito e já consubstanciada em Termo Aditivo de Contratação com o IFPE?
5.5. Neste compasso está o entendimento já sumulado por este TCU, por intermédio do Enunciado 246, senão vejamos: [...].
5.6. Assim, inquestionável o fato de que o laço para com o ente público estadual NÃO persiste íntegro, razão pela qual o substrato para a admissão junto ao IFPE sempre foi LÍCITO. Outrossim, forçoso consignar que o ATO 2253 é, em muito, anterior à contratação do Recorrente pelo IFPE, o que ratifica a ausência de má-fé deste Professor.
Análise:
5.7. Há elementos nos autos comprobatórios de que o recorrente ocupa dois cargos de professor na Secretaria de Educação do Estado de Pernambuco, com as matrículas 3874109 e 2699834. Tais elementos foram juntados à peça 7.
5.8. Com o presente recurso, foi apresentada cópia do diário oficial do Estado de Pernambuco, de 14/6/2018, onde consta o Ato 2253 que suspende os efeitos do Ato 5168/2017, nos seguintes termos:
N° 2253 - Suspender os efeitos do Ato n° 5168, de 22 de dezembro de 2017, publicado no Diário Oficial do Estado do dia 23 de dezembro de 2017, em relação ao candidato GUILHERME DE COIMBRA SANTOS, referente ao concurso homologado pela Portaria Conjunta SAD/SDS n° 158, de 30 de dezembro de 2016, observado o disposto na decisão judicial proferida no Agravo de Interno n° 0005935-46.2017.8.17.9000.
5.9. Com base no referido Ato, o recorrente intenta convencer o Tribunal de que um dos vínculos que mantinha com a Administração Pública estadual deixou de existir, o qual, em suas palavras, "obstava a acumulação" com o cargo ocupado no Instituto Federal de Pernambuco (IFPE) .
5.10. Assim, no seu entender, como não há posse nem nomeação, consequentemente não há vínculo com a Administração Pública estadual que o impeça de acumular o cargo ora questionado no Instituto Federal de Pernambuco.
5.11. Não assiste razão ao recorrente. Em verdade, a eficácia do mencionado Ato 2253/2018 limitou-se, literalmente, a suspender os efeitos do Ato 5168/2017, em relação ao então candidato ora recorrente, referente a um concurso que havia sido homologado. Suspensão essa levada a efeito pela Administração Estadual, em observância a uma decisão judicial que não se encontra nos autos e que não se sabe do que se trata. Não obstante, o que importa saber e de fato se sabe é que, pelos documentos presentes nos autos, o vínculo do recorrente com a referida Administração Estadual continua a existir, encontrando-se apenas suspenso, nos termos do referido Ato 2253/2018.
5.12. A Súmula TCU 246 invocada pelo recorrente tampouco ampara a sua defesa, pois o que ela diz é exatamente o oposto, senão vejamos:
SÚMULA TCU 246: 
O fato de o servidor licenciar-se, sem vencimentos, do cargo público ou emprego que exerça em órgão ou entidade da administração direta ou indireta não o habilita a tomar posse em outro cargo ou emprego público, sem incidir no exercício cumulativo vedado pelo artigo 37 da Constituição Federal, pois que o instituto da acumulação de cargos se dirige à titularidade de cargos, empregos e funções públicas, e não apenas à percepção de vantagens pecuniárias.
5.13. Portanto, opina-se no sentido de rejeitar o argumento apresentado.
6. Da natureza da vedação constitucional à acumulação de três cargos ou empregos públicos
6.1. O recorrente afirma que a vedação constitucional existe para fins de evitar a remuneração ao servidor sem que as atividades fossem executadas, o que se afasta do caso em comento, conforme abalizada Doutrina:
"fundamento da proibição é impedir que o acúmulo de funções públicas faça com o servidor não execute qualquer delas com a necessária eficiência" (CARVALHO FILHO, José dos Santos in 'Manual de Direito Administrativo, 28ª edição, Editora Atlas, São Paulo, 2015, p.689/690) .
6.2. Finalmente, restando presentes os requisitos previstos no texto constitucional, notadamente quanto à compatibilidade de horários e permissão para cumulação, conforme se denota do art. 37, XVI, "a", tem-se por plenamente legal a acumulação sub exame, motivo pelo qual pugna pela reconsideração do Acórdão, fazendo persistir a Admissão já levada a efeito junto ao IFPE.
Análise:
6.3. Não se sustenta a tese de que a finalidade da norma constitucional em questão seja essa de evitar que o servidor receba sem trabalhar. Não obstante, entende-se que é despiciendo perquirir acerca da finalidade desse importante artigo da Constituição Federal. Isso porque, como restou demonstrado no voto que fundamentou a decisão recorrida, e que foi mencionado no histórico desta instrução, nenhuma das três exceções previstas no inciso XVI do art. 37 da CF/88 autoriza a acumulação remunerada de três cargos públicos.
6.4.  Portanto, opina-se no sentido de rejeitar o argumento apresentado.
7. Da modulação dos efeitos da decisão recorrida
7.1. O recorrente pleiteia, caso o Acórdão seja mantido, a modulação dos seus efeitos, com vistas a torná-los prospectivos, isto é, produzir efeitos só a partir da ciência do julgamento deste Recurso, considerando a natureza alimentar da verba por ele percebida.
7.2. Ressalta o momento de Pandemia que todos nós atravessamos, assim como o seu esforço profissional, que continua a dar aulas no IFPE, disseminando conhecimento teórico e prático aos alunos, àqueles que não merecem ser prejudicados com a brusca interrupção do conteúdo didático.
7.3. Assevera que não pode nem merece ser prejudicado com a interrupção precoce dos pagamentos remuneratórios e consectários legais, a exemplo do terço constitucional de férias e décimo terceiro salário, nos moldes do que estabeleceu o Ofício IFPE 60/2020 e o Termo de Opção - Notificação (peças 25-26) , pelos serviços que permanece prestando, sob pena de equívoco ainda maior contra si perpetrado, a saber, o enriquecimento ilícito da Administração Pública [...].
Análise:
7.4. Embora não tenha sido mencionado, o seguinte dispositivo do Acórdão recorrido parece ser o alvo da argumentação aqui analisada:
9.4.2. dê ciência, no prazo de 15 (quinze) dias, desta deliberação ao interessado, alertando-o de que o efeito suspensivo proveniente da interposição de eventuais recursos não o exime da devolução dos valores percebidos indevidamente após a respectiva notificação, caso esses não sejam providos [destaque acrescido].
7.5. Observa-se que o Diretor de Gestão de Pessoas do IFPE, por meio de ofício assinado em 13/11/2020, informou ao ora recorrente a suspensão do contrato e dos rendimentos na folha de pagamento de novembro de 2020. Informou ainda que tal suspensão perdurará até que seja realizada a opção de cargos públicos pela desvinculação do IFPE (art. 133 da Lei 8.112/1990) , ou apreciação pela legalidade de novo ato admissional pelo Tribunal de Contas (peça 25) .
7.6. Além disso, o IFPE notificou-o para, no prazo de dez dias, "optar pelo desligamento de um dos cargos acumulados ilegalmente, face aos fatos e pressupostos constantes no Ofício 59.536/2020-TCU/Seproc de 28/10/2020 e Acórdão 10866/2020-TCU-Primeira Câmara". A notificação (Termo de Opção - Notificação) foi recebida em 11/11/2020 e nela o recorrente formulou esta solicitação (peça 26) :
Em virtude do prazo concedido pelo TCU (15 dias, a contar da data de recebimento pelo IFPE) , [...] solicito o não corte/suspensão de imediato, até a juntada de documentos para a minha defesa/recurso, do meu salário.
7.7. Na questão anterior relativa à acumulação de cargos, restou evidenciado que o recorrente fora nomeado e empossado em cargo efetivo da Secretaria de Educação do Estado de Pernambuco em 22/12/2017 (peça 23) e que, posteriormente, em 14/6/2018, esse vínculo foi suspenso pela Administração Estadual, por força de decisão judicial (peça 24) .
7.8. Com efeito, segundo o recorrente, a sua contratação pelo IFPE ocorreu em 8/10/2019, e estaria prorrogada até 7/10/2021 (peça 21, p. 2) .
7.9. Como se vê, o Instituto Federal de Pernambuco concedeu ao ora recorrente a oportunidade para fazer a opção por um dos cargos acumulados e assim sanar a irregularidade que impedia a manutenção do seu vínculo com aquela instituição de ensino. Em vez de fazer a opção, o recorrente preferiu interpor o presente recurso, mesmo estando ciente de que, em caso de insucesso, estaria obrigado a devolver recursos indevidamente recebidos, por força do que prescreve o art. 46 da Lei 8.112/1990.
7.10. Portanto, não se vislumbra razão alguma que justifique a modulação dos efeitos da decisão recorrida nos termos em que a pleiteia o recorrente.
7.11. Assim, opina-se pela rejeição dos argumentos apresentados.
CONCLUSÃO
8. Da análise de mérito realizada, conclui-se que:
a) o recorrente acumula três vínculos com a Administração Pública e não dois como alegado, uma vez que a suspensão de um deles pela Administração Pública Estadual em virtude de decisão judicial não implica que ele tenha deixado de ser o seu titular;
b) não há razão que justifique satisfazer a pretensão de modulação dos efeitos do Acórdão recorrido, de modo que tenha eficácia somente a partir da ciência do acórdão a ser prolatado no julgamento deste recurso.
8.1. Por conseguinte, deve-se negar provimento ao presente recurso.
PROPOSTA DE ENCAMINHAMENTO
9. Ante o exposto, submetem-se os autos à consideração superior, propondo-se, com fundamento no art. 48 da Lei 8.443/1992:
a) conhecer do recurso e, no mérito, negar-lhe provimento;
d) informar o recorrente e demais interessados do acórdão a ser proferido, destacando que o relatório e o voto que o fundamentam podem ser acessados por meio do endereço eletrônico www.tcu.gov.br/acordaos.
2.	O Ministério Público junto ao TCU, representado nos autos pelo Procurador Dr. Marinus Eduardo De Vries Marsico, manifestou-se de acordo com a proposição da unidade técnica (peça 40) .
Eis o Relatório.

não há.

Procurador Marinus Eduardo De Vries Marsico.

ADMISSÃO. ACUMULAÇÃO DE TRÊS CARGOS PÚBLICOS REMUNERADOS DE PROFESSOR. REGIME DA LEI 8.745/1993. VEDAÇÃO EXPRESSA NO INCISO XVI DO ART. 37 DA CONSTITUIÇÃO FEDERAL. ILEGALIDADE. PEDIDO DE REEXAME. ARGUMENTOS INSUFICIENTES PARA MODIFICAR O ACÓRDÃO RECORRIDO. NEGATIVA DE PROVIMENTO.

ATOS DE ADMISSÃO (ADS)

Secretaria de Recursos (Serur).

Aprecia-se, nesta oportunidade, pedido de reexame interposto pelo Sr. Guilherme de Coimbra Santos em face do Acórdão 10866/2020-TCU-Primeira Câmara, por meio do qual esta Corte de Contas considerou ilegal o ato de admissão emitido em favor do recorrente em razão da acumulação indevida de três cargos de professor.
No pedido de reexame interposto pelo recorrente (peças 21-26) , alega-se, em síntese, que: (i) acumula apenas dois vínculos com a Administração Pública e não três, como constou na decisão recorrida, na medida em que fora nomeado e empossado em cargo efetivo por meio do Ato 5168, publicado no D.O.E de 22/12/2017, sendo esse vínculo com a Administração Pública Estadual posteriormente suspenso em virtude de decisão judicial, conforme Ato 2253, publicado no D.O.E. de 14/6/2018; (ii) a vedação constitucional existe para evitar que o servidor seja remunerado sem ter executado as atribuições do cargo/emprego; e (iii) caso seja mantido o acórdão recorrido, requer a modulação de modo que tenha eficácia só a partir da ciência do julgamento deste recurso, considerando a natureza alimentar da verba percebida pelo recorrente.
A Secretaria de Recursos deste Tribunal (Serur) , em seu parecer, propõe que o recurso interposto seja conhecido, para, no mérito, negar-se a ele provimento. A unidade instrutiva concluiu, em suma, que: (i) o recorrente acumula três vínculos com a Administração Pública e não dois como alegado, uma vez que a suspensão de um deles pela Administração Pública Estadual em virtude de decisão judicial não implica que ele tenha deixado de ser o seu titular; (ii) não há razão que justifique satisfazer a pretensão de modulação dos efeitos do Acórdão recorrido, de modo que tenha eficácia somente a partir da ciência do acórdão a ser prolatado no julgamento deste recurso. 
O Ministério Público junto ao TCU, em sua manifestação regimental, acompanhou as conclusões formuladas pela Serur.
II
Quanto à admissibilidade do recurso interposto pelo Sr. Guilherme de Coimbra Santos, ratifico o entendimento já externado no despacho de peça 29, no sentido de que o presente apelo seja conhecido, uma vez preenchidos os requisitos que regem a espécie. 
No tocante à análise de mérito, registro minha concordância integral com a proposta formulada pela unidade técnica, aquiescida pela manifestação do MPTCU, razão pela qual acolho os pareceres precedentes por seus próprios fundamentos, valendo-me, para tanto, da técnica da motivação per relationem, nos termos do art. 2º, § 3º, do Decreto 9.830, de 10 de junho de 2019, sem prejuízo de tecer os comentários a seguir.
O cerne da discussão que levou à ilegalidade do ato de admissão em epígrafe diz respeito ao fato de que o recorrente ocupou, ao mesmo tempo, três cargos de professor, ao arrepio do que autoriza o inciso XVI do art. 37 da CF/1988, a saber: (i) um cargo de professor no Instituto Federal de Educação, Ciência e Tecnologia de Pernambuco e (ii) dois cargos de professor, matrículas 3874109 e 2699834, na Secretaria de Educação do Estado de Pernambuco - SEED/PE. 
Em suas razões de recurso, o recorrente aduz que não ocupou três cargos públicos, já que um dos vínculos de professor com o Estado de Pernambuco teria sido suspenso por decisão judicial. Ocorre que pesquisa à Base Rais e ao site da transparência do Estado de Pernambuco comprova que o recorrente ocupa desde 8/10/2019, e continua a ocupar até hoje, irregularmente, os referidos cargos públicos. Senão vejamos:
	Órgão/Entidade
	Início (admissão) 
	Término
	Carga horária

	IFPE
	8/10/2019
	---
	40 h/semana

	SEED/PE
	1/2/2018
	---
	40 h/semana

	SEED/PE
	21/7/2008
	---
	40 h/semana

Observação (1) : As informações acima foram extraídas da Base Rais e se referem aos exercícios de 2019 e 2020. Acesso em 10/5/2021. 
Observação (2) : Consta remuneração para os três vínculos em todo período pesquisado, comprovando a acumulação irregular de três cargos públicos.
Vale mencionar que, no exercício de 2021, o recorrente continua a perceber remuneração dos três vínculos já mencionados, consoante se verifica na tabela a seguir:
	Órgão/Entidade
	última remuneração que consta do sistema

	IFPE
	Abril 2021 (R$ 8.519,27) 1 

	SEED/PE (Mat.: 3874109) 
	Abril 2021 (R$ 2.841,91) 2

	SEED/PE (Mat.: 2699834) 
	Abril 2021 (R$ 4.423,13) 2

Consulta ao Sistema Siape. Acesso em 10/5/2021.
Consulta ao site de transparência do Estado de Pernambuco: http://web.transparencia.pe.gov.br/despesas/remuneracao/. Acesso em 10/5/2021.
Considerando os fatos destacados, que comprovam de forma incontestável a ocupação irregular de três cargos públicos de professor, contrariando as disposições constitucionais acerca da matéria, não prosperam os argumentos trazidos pelo recorrente. Por tal razão, o apelo apresentado não merece ser provido.
	Ante o exposto, VOTO para que seja adotada a minuta de acórdão que ora trago ao exame deste Colegiado.
TCU, Sala das Sessões Ministro Luciano Brandão Alves de Souza, em 18 de maio de 2021.
Ministro VITAL DO RÊGO 
Relator